---
title: "Movies Recommendation in Flixste"
author: "Inês Rocha, Alona Spasenko"
date: "16/05/2020"
output: pdf_document
---

```{r setup, include=FALSE}
knitr::opts_chunk$set(echo = TRUE)
```

## Introduction
Neste trabalho foram utilizados os modelos de recommendação:
* Popularity
* Association Rules
* Collaborative Filtering
* Context-aware recommendation
Estes modelos foram aplicados a matrizes reais (matrizes com os ratings dos utilizadores) e a matrizes binárias (matrizes com indicação se um utilizador viu um certo filme).

## Problem definition
Com a evolução do nosso mundo atual, é cada vez mais importante reter a atenção dos utilizadores, e uma das estratégias para obter isto é recomendar conteúdo que o utilizador goste.
Dado a plataforme de filmes Flixer, vamos obter um sistema de recomendação que permita que os utilizadores recebam os melhores filmes que se enquadram com as suas preferências.  

## Exploratory data analysis and pre-processing steps
### Pre-Processing steps

```{r Import libraries, include=FALSE}
library(dplyr)
library(ggplot2)
library(na.tools)
library(tidyverse)
library(devtools)
library(tidyimpute)
library(arules)
library(arulesViz)
library(recommenderlab)

directory <- getwd()
setwd(directory)
```
Ao ler os ficheiros txt, verificamos que o ficheiro "movie.txt" tinha uma vírgula separar o nome do filme do seu ID. Na primeira tentativa foi usada essa vírgula como o separador, mas apercebemo-nos que também existiam vírgulas nos títulos. Então para conseguirmos passar os dados para um tabela criámos uma expressão regular (",([^,]*)$", "^\\1") que encontrava a última vírgula (a vírgula que separa o nome do id) e substituía essa vírgula pelo caracter '^'.  
Com esta substituição já podíamos na função read.table usar '^' como o separador e obter os dados corretos.

```{r Show how to read movie txt, eval=FALSE, include=TRUE}
temp <-read.table(text = gsub(",([^,]*)$", "^\\1", readLines("movie.txt")),
                  header = TRUE, sep="^", fill = TRUE,comment.char = "",
                  na.strings = "?")
movies <- tbl_df(temp)
```

Depois de termos conseguido lido os ficheiros necessários foi feita uma limpeza aos dados:

1. Remover users que não tenham um destes géneros: "Female", "Male", "N/A"
2. Remover a data e a hora dos ratings
3. Existiam filmes com algo frases semelhante a "&#039;" no título, por isso foi criada uma expressão regular para as remover.

```{r Remove strings from movies, eval=FALSE, include=TRUE}
movies <- movies %>% mutate(moviename =gsub("&#[0-9]*;", "", moviename))
```
4. Remover linhas da datatable profile que tinham NA's
5. Foi criada uma tabela chamada aggMovies onde continha o idMovie, o número de Ratings que esse filme teve e a médias das suas avaliações, e com essa tabela:
    + Existia muitos filmes com pouca ratings, então para termos filmes com um número substancial de rating, removemos os filmes que não tinham um número de ratings maior que 2000
    + Removemos esses mesmos filmes da tabela movies
    + Removemos as avaliações que continha esses filmes removidos

### Exploratory data
**Análise dos filmes**    

Com o objetivo de fazer uma avaliação geral dos filmes foram considerados a quantidade de reviews e os ratings atribuídos pelos utilizadores.  
Assim, foi obtido o seguinte gráfico para considerar os top-10 filmes mais votados:  

```{r echo=FALSE, warning=FALSE}
load("LoadData/Exploration/top_best_movies_order.RData")
library(knitr)
kable(top_best_movies_order, caption="Os melhores filmes mais votados e com melhor score")
```

De seguida foram analisados os top-10 filmes com o melhor score: 

```{r echo=FALSE, fig.show='hold',fig.height=3.5}
load("LoadData/Exploration/ggplot_mais_votados.RData")
ggplot_mais_votados
```

Assim, pode-se afirmar que existe uma correlação positiva entre os filmes mais votados e os filmes com os melhores scores, visto estas duas classes têm seis filmes em comum, como por exemplo ‘Pirates of the Caribbean: Dead Mans Chest’ que é o segundo filme mais votado e o segundo filme com melhor score.  
  
```{r echo=FALSE, fig.show='hold',fig.height=3.5}
load("LoadData/Exploration/ggplot_top_rating.RData")
ggplot_top_rating
```

**Análise dos utilizadores**  

Relativamente a análise de utilizadores foi verificado que o género de utilizadores foi dividido proporcionalmente entre homens e mulheres.  

```{r echo=FALSE, fig.show='hold',fig.width=3, fig.height=3}
load("LoadData/Exploration/ggplot_gender_distribution.RData")
ggplot_gender_distribution
```   

De seguida foi feita uma análise relativamente ao número de votos de acordo com a idade e o género dos utilizadores.

É de notar que, para análise de número de ratings por idade, foi guardada a informação ‘NA’ sobre o género, isto é, para além dos géneros masculino e feminino, foi guardada a informação dos utilizadores cuja informação de sexo se perdeu, pois como se verificou no gráfico que segue, independentemente do género o número de reviews atinge o seu pico, aproximadamente nos 20 anos de idade.

Assim, foi verificado o comportamento (relativamente a deixar uma avaliação sobre um filme) bastante semelhante entre homens e mulheres, independentemente da idade em geral, exceto no caso de utilizadores mulheres entre 20 e 60 anos, que deixam ligeiramente menos reviews do que os homens na mesma idade.

Relativamente aos utilizadores com o género ‘N/A’, os mesmos seguem aproximadamente a mesma curva de número de reviews como os homens e mulheres, mas com as quantidades menores.

Verificou-se que independentemente do género da pessoa, a idade mais propícia a reviews é entre 20 e 35 anos.

```{r echo=FALSE, warning=FALSE, fig.show='hold', fig.height=3}
load("LoadData/Exploration/ggplot_ratings_by_age.RData")
ggplot_ratings_by_age
```   

## Modeling approaches

Para testar os modelos foram criados dois utilizadores:

* Um utilizador com o nome de newUserReal, que contém os dados dos seus ratings e que vai ser transformado numa "RealRatingMatrix". Os ratings do utilizador:  
```{r Show active user, echo=FALSE}
load("LoadData/activeUserRating.RData")
activeUserRating
```
* Um outro utilizador com o nome de newUserBinary que viu os mesmo filmes, mas em vez de ter os ratings, tem só o valor de 1 (True) a indicar que ele os viu. Esse utilizador vai ser transformado numa "BinaryRatingMatrix". 

### Popularity
**Informação binária**  
Para obter um modelo de recomendação baseado na popularidade e com dados binários, primeiro convertemos a tabela ratingsTimed numa "BinaryRatingMatrix".  

A seguir criamos o modelo com o método "POPULAR"
```{r eval=FALSE, include=TRUE}
modelPop <- Recommender(data=popMatrix, method="POPULAR")
```

Usando o utilizador newUserBinary obtemos as seguintes recomendações com valor de N (1,2,5)
```{r echo=FALSE}
load("LoadData/Popularity/PopResultBinary.RData")
moviesRecommended1
moviesRecommended2
moviesRecommended5
```
**Informação não binária**  
Para obter um modelo de recomendação baseado na popularidade e com dados não binários, primeiro convertemos a tabela ratingsTimed numa "RealRatingMatrix".  

A seguir criamos o modelo com o método "POPULAR"
```{r eval=FALSE, include=TRUE}
modelPop <- Recommender(data=popMatrix, method="POPULAR")
```
Usando o utilizador newUserReal obtemos as seguintes recomendações com valor de N (1,2,5)
```{r echo=FALSE}
load("LoadData/Popularity/PopResultReal.RData")
moviesRecommended1
moviesRecommended2
moviesRecommended5
```
   
   
### Association Rules
**Informação binária** 

Para obter um modelo de recomendação baseado em regras de associação e com dados binários, primeiro convertemos a tabela ratingsTimed numa "BinaryRatingMatrix".  
A seguir criámos o modelo usando o método "arules":
```{r eval=FALSE, include=TRUE}
modelAR <- Recommender(assoRulesMatrix,"AR", parameter = list(support=0.05, confidence=0.75))
```
No inicio tínhamos usado um suporte de 0.1 e confiança de 0.75 (o suporte é pequeno porque temos uma matriz muito esparsa), mas como o modelo só gerou 9 regras, não conseguíamos aplicar nenhuma ao nosso utilizador (newUserBinary), então reduzimos o suporte.  
Com um suporte de 0.6 obtemos só uma recomendação, mas com 0.5 geramos 16862 regras.

```{r echo=FALSE}
load("LoadData/AssociationRules/assoRulesMatrix.RData")
getModel(modelAR)$rule_base
```
E com essas regras conseguimos obter 18 recomendações para o nosso utilizador.
Usando um valor de N (1,2,5), obtemos as seguintes recomendações:
```{r echo=FALSE}
load("LoadData/AssociationRules/AsRulesResults.RData")
moviesRecommended1
moviesRecommended2
moviesRecommended5
```

**Informação não binária**

Usando o método "arules" não conseguimos usar uma "RealRatingMatrix".

### Collaborative Filtering
  
**Informação binária**  
O primeiro passo foi converter a tabela ratingsTimed numa "BinaryRatingMatrix".  

A seguir foram criados os dois modelos:

* Item Based Collaborative Filtering (IBCF) com o método cosine e k=4
* User Based Collaborative Filtering (UBCF) com o método cosine e nn=3

Com os modelos criados, foi utilizado o utilizador newUserBinary.

Para obter as recomendações para os filmes, aplicamos os dois modelos com diferentes números de N (1,2,5).  

Resultados de User Based Collaborative Filtering (UBCF):
```{r Show results Colaborative Binary User, echo=FALSE}
load("LoadData/ColaFilte/ColaFilteBinaryResults.RData" )
moviesRecommendedUB_1
moviesRecommendedUB_2
moviesRecommendedUB_5
```

Resultados de Item Based Collaborative Filtering (IBCF):
```{r Show results Colaborative Binary Item, echo=FALSE}
moviesRecommendedIB_1
moviesRecommendedIB_2
moviesRecommendedIB_5
```



**Informação não binária**  
Este procedimento foi idêntico ao anterior, mas em vez de convertermos a tabela numa "BinaryRatingMatrix", convertemos numa "RealratingMatrix" e usamos o utilizador newUserReal.  

Para obter as recomendações para os filmes, aplicamos os dois modelos com diferentes número de N (1,2,5).  

Resultados de User Based Collaborative Filtering (UBCF):  
```{r echo=FALSE}
load("LoadData/ColaFilte/ColaFilteRealResults.RData" )
moviesRecommendedUB_1
moviesRecommendedUB_2
moviesRecommendedUB_5
```

Resultados de Item Based Collaborative Filtering (IBCF):    
```{r echo=FALSE}
moviesRecommendedIB_1
moviesRecommendedIB_2
moviesRecommendedIB_5
```




## Analise of the results
Com o objetivo de avaliar a performance dos modelos foi usado método de validação cruzada.
Tendo em conta que o modelo de association rules só foi possivel usando a binaryRatingMatrix, este só foi testado em relação a isso. Os restantes modelos falados neste trabalho, foram restados usando as duas variantes das matrizes.  
Seguidamente foi definido o 5-fold cross validation para avaliação dos modelos e os respetivos métodos de previsão.  
```{r  eval=FALSE, include=TRUE}
# definicao de 5-fold cross validation
ecross_real <- evaluationScheme(rat_real_matrix, method="cross-validation",
                                k=5, given=-1, goodRating=0)

ecross_binary <- evaluationScheme(rat_binary_matrix, method="cross-validation",
                                  k=5, given=-1, goodRating=0)

### metodo de previsão
methods_real <- list(popular = list(name = "POPULAR", param = NULL),
        `user-based CF` = list(name = "UBCF", param = list(method = "cosine", nn = 3)), 
        `item-based CF` = list(name = "IBCF", param = list(method = "cosine", k = 4)))


methods_binary  <- list(AR = list(name ="AR", param = list(support=0.05, confidence=0.75)), 
          popular = list(name = "POPULAR", param = NULL), 
          `user-based CF` = list(name = "UBCF",param = list(method = "cosine", nn = 3)), 
          `item-based CF` = list(name = "IBCF", param = list(method = "cosine", k = 4)))

```

Por fim, foram obtidos os resultados para os métodos de popularidade, IBCF, UBCF e regras de associação. Dado que tínhamos um grande número de dados, houve problemas com o espaço na RAM quando corríamos o método UBCF. Por isso foi feito um sampling de 200000 linhas da table ratingsTimed.  
Para que seja possível visualizar as medidas de precisão e do recall de todos os modelos, prosseguiu-se com a junção de resultados das regras de associação com os restantes métodos e foi obtido o seguinte gráfico:  

**Matrix Binária**  

```{r echo=FALSE, fig.show='hold'}
load("LoadData/results_CrossValidation.RData")
plot(results_real, 'prec/rec')
```

Relativamente ao método de binaryRatingMatrix, os resultados indicam que o item-besed CF é o método que apresenta os melhores resultado de precisão e de recall, apesar de diminuir com o número de recomendações. A performance do método de popularidade tem um comportamento semelhante ao de item-based CF, com a diferença de que decresce muito mais rapidamente com o aumento de número de recomendações
O método de regras de associação e o user-based CF são os que têm a pior performance, sendo o método de associação é ligeiramente melhor do que o de user-based CF, tanto na precisão como no recall.  

**Matrix Real**  

```{r echo=FALSE, fig.show='hold'}
plot(results_binary, 'prec/rec')
```

Relativamente ao método de realRatingMatrix, os resultados indicam que item-based-CF e o método de popularidade são métodos que tem o melhor recall, porém o item-based-CF ganha na precisão para 5 filmes recomendados. Por sua vez, o método de popularidade, para um filme recomendado é o método que tem a maior precisão. Independentemente de número de recomendações o user-based-CF é o método com os piores resultados de precisão e de recall.  

Em geral, o método de binaryRatingMatrix tem uma performance muito melhor do que o realRatingMatrix.  


## Context-aware recommendations

Para abordar o problema de recomendação de acordo com um contexto, foi adotada a seguinte estratégia:  

* A informação relativa as idades e do género dos utilizadores foi distribuída em ranges de 5 anos, como por exemplo, consegue-se visualizar na seguinte tabela, de acordo com o número de pessoas que satisfazem estas condições:

```{r echo=FALSE, warning=FALSE,fig.height=5}
load("LoadData/ContextAware/ggplot_age_bin.RData")
ggplot_age_bin
```

Foi verificado que na sample a usar, havia mais utilizadores entre 15 e 20 anos tanto do sexo masculino como o de feminino; e com o avançar da idade o número de utilizadores tende a diminuir.   

Após a divisão da informação de acordo com os ranges das idades e do género dos utilizadores é aplicado o método da popularidade, de acordo com as seguintes instruções:  

* Como exemplo foi escolhido um utilizador aleatório do sexo feminino com 28 anos de idade e de seguida foi encontrado o range das idades que contém este valor:

```{r eval=FALSE, include=TRUE}
#select user with age 28 and gender female
x <- 28
g <- "Female"

#find range that contains age value
for(i in age_range){
  if ( (x >= as.numeric( sub("\\((.+),.*", "\\1", i)) ) & 
       (x < as.numeric( sub("[^,]*,([^]]*)\\]", "\\1", i) ))){
    
    selected_range <- c(as.numeric( sub("\\((.+),.*", "\\1", i)),  
    as.numeric( sub("[^,]*,([^]]*)\\]", "\\1", i) ))
    }
  }
```

* Assim obtém-se a informação de utilizadores que têm as mesmas características que o utilizador escolhido aleatoriamente para fazer a recomendação (nesta tabela só mostramos as 10 primeiras linhas) : 

```{r echo=FALSE, warning=FALSE}
load("LoadData/ContextAware/profile_context.RData")
kable(profile_context, caption="Utilizadores com as mesmas características")
```

* De seguida é aplicado o método de popularidade a informação previamente filtrada por range das idades e o género; e é obtido o resultado da recomendação (usando o utilizador newUserReal)

```{r echo=FALSE, warning=FALSE}
load("LoadData/ContextAware/Results.RData")
moviesRecommended
```


## Conclusions, shortcomings and future work
Visto que para cada modelo (excepto association rules) foram aplicadas as duas abordagens: Usando as ratings dos utilizadores (realRantingMatrix) ou a indicação se um utilizador viu um determinado filme (binaryRatingMatrix), era esperado ter recomendações diferentes para o mesmo modelo mas com matrizes diferentes, o que se verificou.   
No âmbito dos sistemas de recomendação sensíveis ao contexto, seria uma mais valia desenvolver um algoritmo de web scrapping que possa acrescentar a informação do género dos filmes (comédia, thriller, drama, etc). Assim, para além de fazer um sistema de recomedação baseado no range das idades e do sexo do utilizador, seria possível recomendar um filme com maior precisão, ao dispistar os géneros de filmes preferidos do utilizador em questão.  
Como trabalho futuro seria aplicar os modelos a utilizadores reais e testar as suas precisões.  



